Gabriel Francisco Habermann

Rio Claro, SP gabrielfranh@gmail.com (19) 98119-1570 linkedin.com/in/gabrielfranh github.com/gabrielfranh

RESUMO

Engenheiro de Software com 6 anos de experiência na criação e implementação de microsserviços utilizando .NET C# e micro front-ends com React. Atuei em equipes internacionais, o que fortaleceu minha fluência em inglês no ambiente profissional. Também possuo certificação AWS Cloud Practitioner e Bacharelado em Ciência da Computação pela Universidade Estadual de São Paulo (UNESP).

EXPERIÊNCIA PROFISSIONAL

GFT Technologies Junho 2023 - Presente

Software Engineer Remoto

- Desenvolvedor Full Stack terceirizado, atuando em um grande banco de investimentos.
- Colaborei durante todo o ciclo de vida do desenvolvimento de software, desde seu desenvolvimento com C# e
 React, até o provisionamento de infraestrutura AWS, configuração de recursos com Docker e Kubernetes e a
 criação de pipelines de CI/CD para a execução automatizada de testes e também para a entrega do software.
- Criei microsserviços importantes em todas as aberturas de contas PJ no banco, todos com no mínimo, 80% de cobertura de testes unitários, utilizando ferramentas como NUnit e xUnit.
- Tecnologias: C#, .NET, React, AWS, Kubernetes, Docker, EKS, EC2, S3, Cloud Formation, k8s, Redis, MySQL,
 Entity Framework, Azure DevOps, Pipelines, SOLID, Padrões de Projeto, xUnit, NUnit.

Objective Junho 2022 - Maio 2023

Desenvolvedor Full Stack Remoto

- Atuei como desenvolvedor Full Stack alocado em um projeto internacional com base em Nova lorque, com seus sistemas sendo implementados no Brasil.
- Comunicação totalmente em inglês, seja para as cerimônias dos Scrum quanto para reuniões técnicas.
- Criei microsserviços que consumiam serviços externos para análise de frota de veículos
- Tecnologias: Inglês, .NET, C#, React, GraphQL, Docker, Redis, microservices, Stored Procedures, SQL Server

Data System Novei

Novembro 2021 - Junho 2022

Desenvolvedor .NET Limeira, SP

- Experiência na migração de um sistema monolítico para a arquitetura de microsserviços utilizando .NET, reduzindo drasticamente o acoplamento e dependência entre os módulos do sistema.
- Além de mudanças arquitetônicas, contribui para a adoção de um ambiente de cloud AWS.
- Criei telas para o produto oferecido pela empresa utilizando as bases do front-end como HTML, CSS3 e Javascript
- Tecnologias: .NET, Dapper, SQL Server, Azure DevOps, HTML, CSS3, Javascript, microsserviços, computação em nuvem.

Agger Maio 2019 - Novembro 2021

Estagiário / Desenvolvedor Júnior

Rio Claro, SP

Atuei no desenvolvimento do produto da empresa para controle de Corretoras de Seguros

- Aprimorei sistemas .NET para capturar informações de arquivos PDF, agilizando a importação de dados dos clientes no sistema de gerenciamento e reduzindo o tempo de processamento.
- Contribui para a migração de bancos de dados de novos clientes para os bancos de dados no padrão da empresa, o que economizou tempo na alteração dos antigos sistemas de gerenciamento de clientes.
- Tecnologias: .NET, Git, GitHub, WPF, ASP.NET, C#, SQL.

CERTIFICAÇÕES

Certificado AWS Cloud Practitioner

EDUCAÇÃO

Bacharelado em Ciências da Computação, Universidade Estadual de São Paulo (UNESP)

2018 - 2024

Técnico em Informática, Escola Técnica Estadual "Deputado Salim Sedeh" (ETEC)

2016 - 2017

IDIOMAS

Português - Nativo

Inglês: Intermediário-avançado (B2)